【裁判字號】    96,訴,4707
【裁判日期】    970131
【裁判案由】    毒品危害防制條例
【裁判全文】
臺灣板橋地方法院刑事判決              96年度訴字第4707號
公  訴  人  臺灣板橋地方法院檢察署檢察官
被      告  甲○○
上列被告因違反毒品危害防制條例案件，經檢察官提起公訴（九
十六度毒偵字第六八四八號），因被告於本院準備程序中為有罪
之陳述，經本院合議庭裁定以簡式審判程序審理，判決如下：
    主  文
甲○○施用第一級毒品，累犯，處有期徒刑柒月，扣案之針筒壹
支沒收。又施用第一級毒品，累犯，處有期徒刑柒月，扣案之針
筒壹支沒收。應執行有期徒刑拾月。扣案之針筒壹支沒收。
    事  實
一、甲○○前曾於民國九十三年間因施用施用第一級毒品違反毒
    品危害防制條例案件，經臺灣高等法院以九十三年度上訴字
    第三一五五號判處有期徒刑十月確定，於九十四年九月五日
    縮刑期滿執行完畢；另於九十五年間因犯搶奪罪，經本院以
    九十五年度訴字第二四七六號判處有期徒刑一年四月確定，
    嗣經本院以九十六年度聲減字第一０一二號裁定，減為有期
    徒刑八月，於九十六年七月十六日執行完畢。
二、甲○○於民國九十一年間，因施用毒品案件，經本院以九十
    一年度毒聲字第二二三七號裁定送觀察、勒戒後，認無繼續
    施用毒品之傾向，於九十一年九月二日釋放出所，並由臺灣
    板橋地方法院檢察署檢察官以九十一年度毒偵字第二０八一
    號為不起訴處分確定。猶不知悔改，基於施用第一級毒品海
    洛因之犯意，(一)於九十六年九月四日九時許，在臺北縣林口
    鄉○○路○段二二七之一號住處內，以將海洛因置入針筒後
    加水注射入人體之方式，施用第一級毒品海洛因一次。
    (二)復於九十六年九月五日十四時二十分許，在臺北縣林口鄉
    ○○路○段二二七之一號住處內，以將海洛因置入針筒後加
    水注射入人體之方式，施用第一級毒品海洛因一次。嗣於九
    十六年九月五日十四時三十分許，因甲○○施用海洛因後躺
    臥在房內地上，全身僵硬，經其母陳王金貴發現後連繫救護
    車並報警，在上址住處為警查獲，並扣得注射針筒一支。
三、案經臺北縣政府警察局新莊分局報告臺灣板橋地方法院檢察
    署官偵查起訴，本院於準備程序進行中，被告就被訴事實為
    有罪之陳述，經告知被告簡式審判程序之旨，並聽取當事人
    之意見後，裁定進行簡式審判程序。
    理  由
一、上揭犯罪事實，業據被告甲○○於警詢、偵查、本院準備程
    序中及審理時坦承不諱，且被告被查獲時，經警採取之尿液
    檢體，經送行政院衛生署認可之臺灣檢驗科技股份有限公司
    檢驗後確呈毒品鴉片類陽性反應，有該公司九十六年九月二
    十日濫用藥物檢驗報告附卷可稽；此外，並有針筒一支扣案
    可資佐證，被告施用第一級毒品海洛因之犯行，即堪認定。
二、第查，被告於九十一年間，因施用毒品案件，經本院以九十
    一年度毒聲字第二二三七號裁定送觀察、勒戒後，認無繼續
    施用毒品之傾向，於九十一年九月二日釋放出所，並由本署
    檢察官以九十一年度毒偵字第二０八一號為不起訴處分確定
    。復於九十三年間因施用施用第一級毒品，經臺灣高等法院
    以九十三年度上訴字第三一五五號判處有期徒刑十月確定等
    情，有臺灣高等法院被告前案紀錄表在卷足憑。被告於觀察
    勒戒執行完畢釋放後，五年內再犯施用第一級毒品之犯行堪
    予認定，事證明確，應依法論科。
三、核被告甲○○所為，係犯毒品危害防制條例第十條第一項之
    施用第一級毒品罪，其施用毒品前後之持有毒品行為，應為
    施用之高度行為所吸收，不另論罪。被告所犯二次施用第一
    級毒品罪，犯意個別，行為互殊，應予分論併罰。公訴意旨
    認被告二次施用毒品之犯行，係基於單一犯意之接續犯，然
    就行為人施用毒品之性質而言，行為人各次施用毒品之行為
    ，均係滿足各該次之毒癮，於滿足毒癮後，該次行為即已完
    成，故各次施用毒品行為，各具獨立性，前後次施用毒品行
    為間，無密切不可分之關係，各自構成一施用毒品罪責，顯
    然不符接續犯之構成要件，起訴意旨容有誤解，並業經公訴
    人更正刪除「單一犯意」及「接續」等認定，附此敘明。被
    告有上揭事實欄記載之犯罪科刑及執行紀錄，有臺灣高等法
    院被告前案紀錄表附卷可考，其於受有期徒刑之執行完畢後
    ，五年以內再犯有期徒刑以上之罪，為累犯，應依刑法第四
    十七條第一項之規定加重其刑。爰審酌被告之素行，多次漠
    視法令之禁制，恣意濫用毒品戕害己身，顯無悔改之意，惟
    於他人尚無明顯重大危害，及其犯後坦承犯行，態度尚佳等
    一切情狀，各量處如主文所示之刑，並定其應執行刑，以資
    懲儆。
四、針筒一支係被告所有、供其施用毒品所用之物，業經被告供
    承在卷，依刑法第三十八條第一項第二款規定宣告沒收。
據上論斷，應依刑事訴訟法第二百七十三條之一第一項、第二百
九十九條第一項前段，毒品危害防制條例第十條第一項，刑法第
十一條前段、第四十七條第一項、第五十一條第五款、第三十八
條第一項第二款，判決如主文。
本案經檢察官林俊峰到庭執行職務。
中    華    民    國    97    年    1     月    31    日
                  刑事第八庭  法  官  潘翠雪
上列正本證明與原本無異。
如不服本判決，應於送達後十日內敘明上訴理由，向本院提出上
訴狀
                              書記官  江文彬
中    華    民    國    97    年    1     月    31    日
附錄本案論罪科刑法條全文：
毒品危害防制條例第10條
施用第一級毒品者，處 6 月以上 5 年以下有期徒刑。
施用第二級毒品者，處 3 年以下有期徒刑。


司法院資訊處製作；財團法人民間司法改革基金會備份。
